臺灣雲林地方法院刑事判決
111年度易字第375號
公  訴  人  臺灣雲林地方檢察署檢察官
被      告  許正輝


            許琮偉



上列被告因竊盜案件，經檢察官提起公訴（111年度偵字第3078
號），於準備程序進行中，被告就被訴事實為有罪之陳述，本院
裁定行簡式審判程序，判決如下：
    主      文
許正輝共同犯踰越安全設備竊盜罪，處有期徒刑柒月。未扣案之
犯罪所得廢棄電線壹批沒收，於全部或一部不能沒收或不宜執行
沒收時，追徵其價額。
許琮偉共同犯踰越安全設備竊盜罪，處有期徒刑柒月。
    事實及理由
壹、犯罪事實
一、許正輝、許琮瑋共同意圖為自己不法之所有，基於踰越安全
    設備竊盜之犯意聯絡，於民國110年11月16日晚間8時許，由
    許正輝騎乘車牌號碼000-000號普通重型機車搭載許琮瑋，
    前往雲林縣○○鎮○○里○○00號旁工廠，嗣2人翻越工廠鐵皮圍
    籬入內，並徒手竊取高東林所有共約20至30公斤之廢棄電線
    1批（價值新臺幣【下同】2,000元），得手後2人隨即騎乘
    上開機車將廢棄電線載運離開現場。
二、案經高東林訴由雲林縣警察局北港分局報告臺灣雲林地方檢
    察署檢察官偵查起訴。　　
貳、程序部分
    被告許正輝、許琮瑋所犯之罪，係死刑、無期徒刑、最輕本
    刑為3年以上有期徒刑以外之罪，亦非高等法院管轄第一審
    案件，被告2人於準備程序就前揭被訴事實均為有罪之陳述
    ，經依法告知簡式審判程序之旨，並聽取當事人之意見後，
    本院認無不得或不宜依簡式審判程序進行之情形，爰依刑事
    訴訟法第273條之1第1項規定，裁定進行簡式審判程序，是
    本案之證據調查，依同法第273條之2規定，不受同法第159
    條第1項、第161條之2、第161條之3、第163條之1及第164條
    至第170條規定之限制。
參、認定犯罪事實所憑之證據及理由
一、上開犯罪事實，業據被告2人於警詢、偵訊、本院準備程序
    及審理時均坦承不諱（警卷第3至5頁、第7至9頁；偵卷第83
    至85頁；本院卷第103頁、第105至108頁、第111至112頁、
    第113頁），核與證人即告訴人高東林之證述大致相符（警
    卷第15至16頁），並有車牌號碼000-000號重型機車之車輛
    詳細資料報表1紙（警卷第71頁）、刑案現場照片6張（警卷
    第17至21頁）、監視器錄影畫面截圖30張（警卷第23至51頁
    ）、監視器錄影光碟1片（偵卷光碟存放袋內）在卷可稽，
    是認被告2人前揭所為之任意性自白與事實相符，可以採信
    。
二、至被告2人於本院準備程序時雖供稱當日因為廢棄電纜線載
    不動，所以來回搬了2趟等語，然依卷附監視器錄影畫面截
    圖可見，案發時被告2人翻越鐵皮圍籬竊得廢棄電纜線1批後
    ，隨即騎乘機車將所竊得之廢棄電纜線全數載運離開現場，
    此後未有再返回現場之情形，可明確認定被告2人並未接續
    來回搬運2趟，足見被告2人此部分供述尚與事實不符，不足
    逕採，附此敘明。
三、綜上所述，本案事證已臻明確，被告2人犯行均堪認定，應
    予依法論科。 　　　
肆、論罪科刑　
一、按刑法第321條第1項第2款所謂「毀」係指毀損，稱「越」
    則指踰越或超越，祇要踰越或超越門窗、牆垣或安全設備之
    行為，使該門窗、牆垣或安全設備喪失防閑作用，即該當於
    前揭規定之要件（最高法院77年度台上字第1130號判決意旨
    參照）。又鐵皮圍牆係以鐵皮浪板作成之牆壁，本係為隔間
    防閑而設，屬於安全設備之一種，究與牆垣係用土磚砌成之
    性質有間（最高法院85年度台上字第5288號判決意旨參照）
    。經查，本案遭竊之工廠，設有以鐵皮浪板搭建而成之圍牆
    ，具有與外隔絕防閑之作用，有上開現場照片在卷可佐，則
    該鐵皮圍牆既非以土磚石作成，且為分隔廠區內外防閑而設
    ，自屬安全設備無疑，是被告許正輝翻越鐵皮圍牆進入工廠
    內行竊，已使屬安全設備之鐵皮圍牆喪失防閑作用，揆諸前
    揭說明，即符合「踰越安全設備」之加重條件。
二、核被告2人所為，均係犯刑法第321條第1項第2款之踰越安全
    設備竊盜罪。公訴意旨認被告2人上開所為，係犯刑法第320
    條第1項竊盜罪，容有未洽，惟此部分業經檢察官當庭變更
    起訴法條及罪名（本院卷第106頁），本院自無庸變更起訴
    法條。　
三、被告2人就上開犯行，有犯意聯絡、行為分擔，應論以共同
    正犯。　
四、被告2人固有起訴書所載之前科，但檢察官就被告2人構成累
    犯之事實及應加重其刑事項，未具體指出證明之方法，本院
    參照最高法院刑事大法庭110年度台上大字第5660號裁定意
    旨，僅將被告2人之前科紀錄列入刑法第57條第5款「犯罪行
    為人之品行」之量刑審酌事由，爰不依累犯規定加重其刑。
五、爰審酌被告2人均正值青壯年，竟不思循正當方式獲取所需
    ，而以上揭方式竊取他人財物，足見被告2人未能尊重他人
    財產權，欠缺法治觀念，所為實屬不該；被告許正輝前有毒
    品、竊盜等前科紀錄、被告許琮瑋前有竊盜等前科紀錄，有
    其等臺灣高等法院被告前案紀錄表各1份附卷可憑，是被告2
    人素行非佳；惟念及被告2人犯後坦承犯行，尚有悔意之犯
    後態度；復考量被告許正輝自陳教育程度為國中畢業，從事
    臨時工，日薪1,000元，未婚無子女，與父親同住之家庭生
    活經濟狀況；被告許琮瑋自陳教育程度為國中畢業，入監前
    從事金紙零售業，未婚無子女，家中尚有母親、弟弟之家庭
    生活經濟狀況（本院卷第114頁）等一切情狀，分別量處如
    主文所示之刑。　　
伍、沒收
　　被告2人所竊得之廢棄電線1批（價值2,000元），均由被告
    許正輝取得，業據被告2人供承在卷（本院卷第106至108頁
    ），屬被告許正輝之犯罪所得，並未扣案，亦未實際發還與
    告訴人，爰依刑法第38條之1第1項前段、第3項之規定宣告
    沒收，並於全部或一部不能沒收或不宜執行沒收時，追徵其
    價額。
陸、應適用之法律
一、刑事訴訟法第273條之1第1項、第299條第1項前段。
二、刑法第28條、第321條第1項第2款、第38條之1第1項前段、
    第3項。
三、刑法施行法第1條之1第1項。
本案經檢察官柯木聯提起公訴，檢察官吳淑娟到庭執行職務。
中　　華　　民　　國　　111 　年　　8　  月　　15 　　日
                  刑事第五庭  法  官  簡伶潔
以上正本證明與原本無異。  
如不服本判決應於收受送達後20日內向本院提出上訴書狀，並應
敘述具體理由；其未敘述上訴理由者，應於上訴期間屆滿後20日
內向本院補提理由書（均須按他造當事人之人數附繕本）「切勿
逕送上級法院」。告訴人或被害人如對於本判決不服者，應具備
理由請求檢察官上訴，其上訴期間之計算係以檢察官收受判決正
本之日期為準。
                              書記官  曾千庭
中　　華　　民　　國　　111 　年　　8 　　月　　16　　日
附錄本案論罪科刑法條全文：
中華民國刑法第321條
犯前條第一項、第二項之罪而有下列情形之一者，處6月以上5年
以下有期徒刑，得併科50萬元以下罰金：
一、侵入住宅或有人居住之建築物、船艦或隱匿其內而犯之。
二、毀越門窗、牆垣或其他安全設備而犯之。
三、攜帶兇器而犯之。
四、結夥三人以上而犯之。
五、乘火災、水災或其他災害之際而犯之。
六、在車站、港埠、航空站或其他供水、陸、空公眾運輸之舟、
    車、航空機內而犯之。
前項之未遂犯罰之。